【裁判字號】    99,訴,25
【裁判日期】    990318
【裁判案由】    妨害性自主罪
【裁判全文】
臺灣高雄地方法院刑事判決                99年度訴字第25號
公  訴  人  臺灣高雄地方法院檢察署檢察官
被      告  乙○○
指定辯護人  本院公設辯護人蘇鴻吉
上列被告因妨害性自主罪案件，經檢察官提起公訴（98年度偵字
第19487 號），本院判決如下：
    主  文
乙○○對於十四歲以上未滿十六歲之女子為性交，共拾罪，各處
有期徒刑伍月；又成年人故意對少年犯強制性交罪，共貳罪，各
處有期徒刑年陸月。應執行有期徒刑捌年。
    犯  罪  事  實
一、乙○○為成年人，其於民國97年11月間透過電腦網路PCHOME
    交友網站認識甲 女（83年11月間出生，真實姓名、年籍詳卷
    ，卷內代號00000-0000），進而交往成為男女朋友。乙○○
    明知甲 女係14歲以上未滿16歲之女子，性自主能力及判斷能
    力均尚未成熟，竟分別為下列行為：
  (一)基於與14歲以上未滿16歲之女子性交之犯意，於98年2 月7
    日12時許，在其位於高雄市○○區○○路42號14樓之1 住處
    房間內，於未違反甲 女意願之情形下，將其陰莖插入甲 女陰
    道，與甲 女為性交行為1 次。
  (二)於98年2 月中旬某日，在其位於高雄市○○區○○路42號14
    樓之1 住處的地板上，其要求與甲 女發生性交行為，經甲 女
    拒絕，其竟基於強制性交之犯意，違反甲 女之意願，以強暴
    方式壓制甲 女之抵抗及將甲 女之衣褲脫掉後，再將其生殖器
    插入甲 女之陰道而強制性交得逞1 次；乙○○食髓知味，再
    次基於強制性交之犯意，復於約1 星期後（即約98年2 月中
    、下旬某日），在上址，違反甲 女之意願，以強暴方式壓制
    甲 女之抵抗及將甲 女之衣褲脫掉後，再將其生殖器插入甲 女
    之陰道而強制性交得逞1 次。
  (三)基於與14歲以上未滿16歲之女子為性交行為之犯意，自98年
    3 月起至同年5 月30日止，分別在乙○○上開左營區○○路
    住處、甲 女父親所經營店面（店名、地址詳卷）之地板上、
    楠陽國小之桌球間，均在甲 女未為反對之意思表示下，約每
    月3 次，將生殖器插入甲 女之陰道，與甲 女發生性交行為共
    約9 次。嗣甲 女母親發現甲 女與乙○○間之男女關係，始報
    警查知上情。
二、案經高雄市政府警察局丁○分局移送臺灣高雄地方法院檢察
    署檢察官偵查起訴。
    理  由
壹、證據能力部分：
    按被告以外之人於審判外之言詞或書面陳述，除法律有規定
    者外，不得作為證據；又被告以外之人於審判外之陳述，雖
    不符刑事訴訟法第159 條之1 至第159 條之4 之規定，而經
    當事人於審判程序同意作為證據，法院審酌該言詞陳述或書
    面陳述作成時之情況，認為適當者，亦得為證據；當事人、
    代理人或辯護人於法院調查證據時，知有第159 條第1 項不
    得為證據之情形，而未於言詞辯論終結前聲明異議者，視為
    有前項之同意。刑事訴訟法第159 條第1 項、第159 條之5
    定有明文。經查，本判決所引用之各項證據資料，其屬於被
    告以外之人於審判外之陳述者，均據本院於調查證據程序逐
    一提示並告以要旨，檢察官、被告、辯護人均知該等證據為
    被告以外之人之審判外陳述，已表示同意作為證據（見院一
    卷第16頁、院二卷第16頁）及未於言詞辯論終結前聲明異議
    ，本院審酌上開證據作成時之情況，亦無不當取供等情形，
    認為以之作為本案之證據亦屬適當，依刑事訴訟法第159 條
    之5 規定，應有證據能力。
貳、實體部分：
一、訊據被告乙○○對上揭事實坦承不諱（見院二卷第16、19頁
    ），核與證人即被害人甲 女於警詢、偵訊及本院審理時證訴
    之情節相符（見警卷第5 至9 頁、偵卷第7 至9 頁、院二卷
    第16、17頁），復有受理疑似性侵害事件驗傷診斷書1 紙附
    卷可佐（見真實姓名代號對照表封套內）。又甲 女為83年11
    月間出生，有代號與真實姓名對照表1 紙在卷可稽（見真實
    姓名代號對照表封套內），是被告對甲 女先後為10次性交及
    先後2 次為強制性交行為時，甲 女均為14歲以上未滿16歲之
    女子，且被告對甲 女係14歲以上未滿16歲之女子亦已知悉，
    業據被告於警詢時坦承在卷（見警卷第2 頁反面）。綜上，
    本案事證明確，被告有上揭犯罪事實欄所載犯行，堪以認定
    ，應依法論科。
二、按兒童及少年福利法已於92年5 月28日制定公布，並於同年
    月30日生效施行，其所稱少年，係指12歲以上未滿18歲之人
    ，兒童及少年福利法第2 條規定甚明。又同法第70條第1 項
    前段規定：「成年人教唆、幫助或利用兒童及少年犯罪或與
    之共同實施犯罪或故意對其犯罪者，加重其刑至二分之一」
    ，且此項規定為少年事件處理法第85條第1 項之特別規定。
    經查，甲 女係83年11月間出生，且被告對甲 女先後為本案10
    次性交及先後2 次為強制性交行為時，甲 女均為14歲以上未
    滿16歲之女子（詳如上述），亦均係屬兒童及少年福利法第
    2 條所稱之少年。而被告係65年4 月1 日出生，於本案各次
    行為當時均已滿20歲，均為成年人，有其年籍資料在卷可憑
    。是核被告就犯罪事實一、(一)及(三)所為，係犯刑法第227 條
    第3 項對於14歲以上未滿16歲之女子為性交罪共10罪；其就
    犯罪事實一、(二)所為，係犯兒童及少年福利法第70條第1 項
    、刑法第221 條第1 項之成年人故意對少年犯強制性交罪，
    共2 罪，並均應依兒童及少年福利法第70條第1 項之規定，
    加重其刑。又被告所犯對於14歲以上未滿16歲之女子為性交
    罪共10罪，雖均係對未滿18歲少年故意犯罪，然因刑法第22
    7 條第3 項，已將「對於14歲以上未滿16歲之男女」列為犯
    罪構成要件，係以被害人年齡所設特別規定，自無庸再依兒
    童及少年福利法第70條第1 項規定加重科刑，併予敘明。被
    告所犯上開對於14歲以上未滿16歲之女子為性交罪共10罪及
    成年人故意對少年犯強制性交罪共2 罪，其各次行為均具獨
    立性，且其前後多次犯行，並非在密切接近之時、地接續實
    行，顯係犯意各別，行為互殊，而應分論併罰，公訴人認被
    告先後2 次所犯成年人故意對少年犯強制性交罪及先後10次
    所犯對於14歲以上未滿16歲之女子為性交罪，皆應屬接續犯
    ，尚有未洽，附此敘明。爰審酌被告尚無經法院判刑確定之
    前科紀錄，有臺灣高等法院被告前案紀錄表1 份在卷可稽，
    其明知甲 女為14歲以上未滿16歲之少女，就性自主權之觀念
    未臻成熟完備，仍有特別加以保護必要之情形下，竟對甲 女
    為事實欄所載性交及強制性交犯行，侵害甲 女之身體健康及
    人格發展，另衡以被告與甲 女係男女朋友，被告犯後已知錯
    認罪坦承犯行，態度良好，且被害人甲 女於警詢中亦表示不
    欲對被告提出性侵害告訴之意及被告犯罪之動機、目的、手
    段、智識程度、生活狀況暨檢察官對本案科刑範圍之意見等
    一切情況，分別量處如主文所示之刑，並定其應執行之刑，
    以資懲戒。又本院審酌被告本案犯罪之情狀，認並無「顯可
    憫恕」之情，是公設辯護人請求本院依刑法第59條規定酌量
    減輕其刑，未為本院所採，附此敘明。
據上論斷，應依刑事訴訟法第299 條第1 項前段，兒童及少年福
利法第70條第1 項、刑法第11條前段、第221 條第1 項、第227
條第3 項、第51條第5 款，判決如主文。
本案經檢察官丙○○到庭執行職務。
中    華    民    國    99    年    3     月    18    日
                  刑事第五庭審判長法  官  廖建瑜

                                  法  官  陳盈吉

                                  法  官  林永村
以上正本係照原本作成。
如不服本判決應於收受本判決後10日內向本院提出上訴書狀，並
應敘述具體理由，如未敘述上訴理由者，應於上訴期間屆滿後20
日內補提理由書狀於本院（均須按他造當事人之人數附繕本）「
切勿逕送上級法院」。
中    華    民    國    99    年    3     月    18    日
                                  書記官  王珮樺
附錄本案論罪科刑之法條
兒童及少年福利法第70條
成年人教唆、幫助或利用兒童及少年犯罪或與之共同實施犯罪或
故意對其犯罪者，加重其刑至二分之一。但各該罪就被害人係兒
童及少年已定有特別處罰規定者，不在此限。
對於兒童及少年犯罪者，主管機關得獨立告訴。

中華民國刑法第221條
（強制性交罪）
對於男女以強暴、脅迫、恐嚇、催眠術或其他違反其意願之方法
而為性交者，處3 年以上10年以下有期徒刑。
前項之未遂犯罰之。

中華民國刑法第227條
（未成年人）
對於未滿十四歲之男女為性交者，處3 年以上10年以下有期徒刑
。
對於未滿十四歲之男女為猥褻之行為者，處6 個月以上5 年以下
有期徒刑。
對於十四歲以上未滿十六歲之男女為性交者，處7 年以下有期徒
刑。
對於十四歲以上未滿十六歲之男女為猥褻之行為者，處3 年以下
有期徒刑。
第1 項、第3 項之未遂犯罰之。

司法院資訊處製作；財團法人民間司法改革基金會備份。
